Inventaris van het archief van L.P.J. burggraaf du Bus de Gisignies [levensjaren 1780-1849], (1602) 1802-1848 en enkele verwanten, ca. 1825-1909
Nationaal Archief, Den Haag
- Inventaris.
  - Commissaris-generaal van Nederlands-Indië., V.
    - Militaria., s.
      - Aantekeningen van Du Bus de Gisignies betreffende "troupes qui se trouvoient aux indes orientales avant le ler janvier 1818", z.j.; 394; 1 stuk
      - Generale rapporten van de onderinspecteur der derde grote militaire afdeling Timmermans aan de inspecteur en chef der administratiën van het leger in Nederlands Oost-Indië wegens de bevinding van de administratie bij de korpsen militaire hospitalen en militaire magazijnen van kleding en kazernering over de jaren 1822-1825, 1823-(1826); 395; 1 omslag
        Exh. 28 november 1826 no.29.
      - Ingekomen brieven van generaal-majoor Van Geen, commandant der troepen op Java en stukken hem betreffende., 1826 en z.j.; 396; 1 omslag
      - Rapport van de commissaris-generaal over Nederlands-Indië aan de minister voor de Marine en Koloniën betreffende het herstel van rust en orde in de Vorstenlanden op Java d.d. (Gelijktijdig afschrift.), 6 juli 1827; 397; 1 band
        La Z 4
      - Ingekomen brieven van de onderinspecteur der eerste klasse in de tweede grote militaire afdeling, Timmermans, 1827-1828 en z.j.; 398; 1 omslag
      - Kopy-vertaling in duplo van het manifest van Radeen Ario Fammongang Sosra Adi Logo, gemachtigde van sultan Abdul Hamid, opvolger van de profeet Mohamed, tot het voeren van de strijd voor de heilige godsdienst, uitgevaardigd te Radjakwessee., 1827; 399; 1 omsl
      - Ingekomen brieven van W. Stavers betreffende zijn briefwisseling met Mangon Dipoero betreffende het beëindigen van de opstand van Diepo Negoro tegen het Nederlands gezag., 1827; 400; 1 omslag
      - Stukken betreffende het voorgenomen terugroepen van luitenantgeneraal, luitenant-gouverneur-generaal De Kock naar Nederland, het voorgenomen opdragen van het opperbevel van het leger in Nederlands-Indië aan luitenant-generaal Van Geen en diens eventuele vervanging door generaal-majoor Holsman, waarnemend chef van het Militair Departement te Batavia. (Meest afschriften.) Met afschriften van brieven gericht aan majoor G. Holsman, kommandant van het korps keizerlijk koninklijke rijdende artillerie te Batavia in 1811., 1827-1828; 401; 1 omslag
      - Stukken betreffende gesprekken met Kiay Modjo voor en na zijn gevangenschap in Batavia., 1827, 1829; 402; 1 omslag
      - Ingekomen rapporten over de aankomst van troepen, opgemaakt door de kapitein plaats majoor van Batavia, 1827-1830; 403-405; 3 banden
        - 1827, 403
        - 1828, 404
        - 1829-1830, 405
      - Afschriften van brieven, staten enz., gewaarmerkt door de onderinspecteur der eerste klasse in de tweede grote militaire afdeling Timmermans, genummerd 19, 19bis, 21, 21bis, 22-35., 1826-1828 en z.j.; 406; 1 omslag
        Vermoedelijk bijlagen bij een rapport van de commissaris-generaal van Nederlands-Indië aan het ministerie van Marine en Koloniën, exh. 10 juli 1828 no.3.
      - Missive van de waarnemend chef van het Militair Departement aan de commissaris-generaal betreffende de huzaren Adèle Joseph Boetz en Henri Ruelle. Met getuigschriften uit 1823 en 1826., 1828; 407; 1 omslag
      - Missive van de inspecteur en chef van de vierde afdeling van het militaire departement te Samarang, Timmermans, aan de commissaris-generaal van Nederlands-Indië betreffende de militaire administratie in de tweede grote militaire afdeling., 1828; 408; 1 omslag
      - Rapport aan de commissaris-generaal van Nederlands-Indië van de inspecteur en chef der militaire administratie en chef van de vierde afdeling van het militair departement, Timmermans, betreffende hetgeen sedert zijn bericht van 31 oktober 1827 bij de militaire administratie in die afdeling was voorgevallen (triplicaat), met de bijlagen 1-38., 1828 september 24; 409; 1 omslag
      - Stukken betreffende de strijd der Nederlands-Indische regering tegen de opstand van prins Dipo Negoro in de Vorstenlanden., 1828; 410; 1 pak
        Merendeels afschriften van geheime stukken.
      - Particuliere brief aan de commissaris-generaal van Nederlands-Indië van de luitenant-gouverneur-generaal De Kock over het voortzetten van de oorlog tegen de opstandeling Dipo Negoro., 1828 september 13; 411; 1 stuk
      - Ingekomen stukken van luitenant-gouverneur-generaal De Kock en de commissaris van het gouvernement aan het hof te Djocjacarta betreffende de muiteling Kiai Modjo en Diepo Negoro. (Afschriften.), 1828; 412; 1 omslag
      - Rapporten van de oud-gouverneur en directeur van Java's N.O. kust Engelhard, van kapitein Stavers, en van luitenant-gouverneur-generaal De Kock over de gevangen genomen Kyay Modjo., 1828-1830; 413; 1 omslag
      - Stukken betreffende het meningsverschil tussen de luitenantgeneraal luitenant-gouverneur-generaal van Nederlands-Indië De Kock en generaal-majoor Holsman betreffende het gebeurde te Meester Cornelis bij de overgave van die sterkte in 1811 aan de Britten., 1828; 414; 1 omslag
      - Stukken van de commissaris-generaal over Nederlands-Indië betreffende meningsverschillen tussen generaal-majoor Holsman en luitenant-generaal luitenant-gouverneur-generaal De Kock., 1828; 415; 1 omslag
      - Rapporten ingekomen bij de waarnemend gouverneur-generaal van Nederlands-Indië betreffende een Nederlandse expeditie naar Nieuw-Guinea in 1828. (Afschriften.), 416; 1 pak
      - Stukken betreffende het uitrusten van een expeditie tot het inbezit nemen van Westelijk Nieuw-Guinea. (Afschriften.), 1828-1829; 417; 1 omslag
      - Bijlagen 1-45 bij een (niet aanwezig) rapport van de inspecteur en chef der militaire administratie, chef der vierde afdeling van de algemene staf, Timmermans., 1828-1829; 418; 1 omslag
      - Verzoekschriften aan de commissaris-generaal over Nederlands-Indië van kolonel A.W. Senn van Basel en van J. Gebhard., 1828-1829; 419; 1 omslag
      - Request aan de luitenant-gouverneur-generaal van Nederlands-Indië van J.S. Tielemann, majoor bij het regiment huzaren no.7, er tegen protesterend dat majoor Morel de Tangry in rang boven hem is geplaatst., z.j.; 420; 1 stuk
        Geschreven na 3 januari 1828.
      - Afschrift van de staat betreffende het verschil der kosten van onderhoud van 32 manschappen op voet van oorlog gedurende de tijd van 30 dagen, in tegenstelling der kosten in het garnizoen te Amboina., 1829; 421; 1 stuk
      - Minuut-brief van de commissaris-generaal aan de minister voor de Marine en Koloniën betreffende het toekennen van beloningen aan militaire en burgerlijke ambtenaren, die zich in de oorlog op Celebes en Java hebben onderscheiden., 1829 juli 10; 422; 1 omslag
        La W 3
      - Minuut-brief van de commissaris-generaal aan de minister voor de Marine en Koloniën betreffende het toekennen van beloningen aan militaire en burgerlijke ambtenaren., 1829 juli 10; 423; 1 omslag
        La X 3
      - Missive van de kolonel waarnemend chef van de algemene staf aan de commissaris-generaal inzendend sterkte- en emplacementsstaten der Indische Landmacht enz., 1829; 424; 1 stuk
        De bijlagen ontbreken.
      - Rapporten van de luitenant-gouverneur-generaal De Kock aan de commissaris-generaal van Nederlands-Indië over het overlijden van generaal-majoor Bischoff en de toestand van het leger op Java in de strijd tegen Dipo Negoro. (Afschriften.), 1829; 425; 1 omslag
      - Stukken betreffende de buitengewone vergadering der regering van Nederlands-Indië onder voorzitterschap van de commissarisgeneraal te Buitenzorg gehouden op 18 juli 1829 betreffende het verzegelen en ontzegelen der papieren nagelaten door generaalmajoor Bischoff, benoemd commandant van het gehele leger in Nederlands-Indië en overleden op 7 juli 1829 te Tjianjor in de Preanger Regentschappen. 1829. Met brieven van de minister voor de Marine en Koloniën Elout aan gepensioneerd kolonel, later generaal-majoor B. Bischoff, benoemd bevelhebber van het leger in Nederlands-Indië., 1828; 426; 2 omslagen
        Het laatste omslag in een portefeuille met opschrift: "Generaal Majoor Bischoff. Geheim".
      - Rapport aan de luitenant-gouverneur-generaal van Nederlands-Indië van generaal-majoor Holsman betreffende zijn inspectietocht naar Banjoemaas. (Afschrift.), 1829; 427; 1 stuk
      - Verzoekschrift van kolonel A.W. Senn van Basel aan de commissaris-generaal over Nederlands-Indië ter bekoming van een authentiek afschrift van een besluit van maarschalk Daendels uit 1810., 1829; 428; 1 stuk
      - Stukken van de commissaris-generaal over Nederlands-Indië betreffende de bevordering van luitenant-kolonel Timmermans, inspecteur en chef der militaire administratie, tot kolonel., 1829-1830; 429; 1 omslag
      - Bijlagen Litt. A-O bij een (niet aanwezig) rapport van de inspecteur en chef der Militaire administratie, chef der vierde afdeling van de algemene staf, Timmermans., 1829; 430; 1 omslag
      - Ingekomen missive van de chaf van het Militair Departement betreffende de formatie van de Indische armee en van het Militair Departement., 1829; 431; 1 stuk
      - Emplacements- en sterkte-staten van Zijner Majesteits troepen in Nederlands-Indië, met opgave der mutaties van officieren., 1829-1830 en z.j.; 432; 1 omslag
      - Stukken betreffende het gevangen nemen van de opstandige Diepo Negoro op last van luitenant-generaal De Kock, 1830; 433; 1 omslag
      - "Generale zamentrekking onkosten van den oorlog op Java 2e kwartaal dienstjaar 1829", door de inspecteur en chef der militaire administratie, chef der 4e afdeling van de algemene staf, Timmermans., 1830; 434; 1 omslag
      - Sterkte-staat der hulptroepen en barissans, dienstdoende in de tweede grote militaire afdeling, met opgaaf der kosten, opgemaakt door de inspecteur en chef der militaire administratie, chef der vierde afdeling van de algemene staf, Timmermans., 1830; 435; 1 stuk
      - Nominatieve staat der inlandse hoofden, die gedurende de Javaopstand door het Nederlands-Indisch gouvernement onderhouden worden, met opgaaf van het maandelijks bedrag, opgemaakt door de inspecteur en chef der militaire administratie, chef der vierde afdeling van de algemene staf, Timmermans., 1830; 436; 1 stuk
      - Minuut van een in het Frans gesteld rapport met bijlagen aan de commissaris-generaal van Nederlands-Indië, om officieren en soldaten, die zich gedurende de Java-oorlog van 1825-1829 hebben onderscheiden, voor te dragen opgenomen te worden in de Militaire Willemsorde, naar aanleiding van voorstellen van luitenant-generaal De Kock., 1830 en z.j.; 437; 1 omslag
      - Extracten uit het stamboek der officieren van de landmacht in Nederlands-Indië, folio 306-397., z.j.; 438; 1 band
      - Alfabetische namenklapper op de stamboeken der officieren van de landmacht in Nederlands-Indië., z.j.; 439; 1 band
      - Ingekomen rapporten van de residenten over de hospitalen op Java., 1827 juli-december; 440; 1 band
      - Sterktestaat der behandelde zieke manschappen in het garnizoenshospitaal te Salatiga., 1827; 441; 1 stuk
      - Ingekomen rapporten over de hospitalen op Java., 1828, 1829; 442-443; 2 banden
        - 1828, 442
        - 1829, 443
    - Muntstelsel., t.
      - Koninklijk Besluit van 8 november 1815 no.39 betreffende de Javasche gulden. (Afschrift.), 444; 1 omslag
        Gemerkt: "B no.1".
      - Geheim rapport van de directeur-generaal van het Departement van Koophandel en Koloniën aan commissarissen-generaal over Nederlands Oost-Indië betreffende het muntstelsel op Java van (Afschift.), 12 maart 1816 N 20 a/1; 445; 1 stuk
        Gemerkt:"B no.2".
      - Stukken betreffende de publicatie van de commissarissen-generaal van Nederlands-Indië van 14 januari 1817 betreffende de regeling van het muntstelsel van Nederlands-Indië. (Afschriften.), 446; 1 omslag
      - Proclamatie van Sir Thomas Stamford Raffles, luitenant-gouverneur van Fort Marlborough, betreffende de vergelijkende waarde van diverse munten. (Afschrift en vertaling.), 1823; 447; 1 omslag
      - Missive van de secretaris van Staat, gouverneur-generaal van Nederlands-Indië, Van der Capellen, aan de minister voor het Publiek Onderwijs, de Nationale Nijverheid en de Koloniën betreffende het aanmaken in Nederland van koperen duiten en koperen duitenplaatjes voor Nederlands-Indië. (Afschrift.)., 1823; 448; 1 stuk
        Gemerkt: "B no.8".
      - "Nota van eenige kooplieden te Batavia omtrent het "Indisch muntstelsel". (Afschrift van het ministerie voor de Marine en Koloniën.), 1824; 449; 1 omslag
        Met potlood gemerkt: "l A 3".
      - Stukken betreffende het aanmunten van Java ropijen door de munt te Calcutta. (Afschriften.), 1824; 450; 1 omslag
      - Memorie voor Koning Willem I over het Nederlands-Indische muntstelsel, geschreven door Engelhard op het koninklijk paleis Het Loo. (Afschrift.), 1824; 451; 1 stuk
        Gemerkt: "B no.4". Engelhard voltooide zijn memorie voor de Koning op 6 september 1824. Het stuk kreeg het exh. der Staatssecretarie van 2 oktober 1824 no.105 en werd toen naar het departement voor de Nationale Nijverheid en Koloniën om c. en a. gerenvoyeerd, waarna het definitief geborgen werd in het archief der Staatssecretarie onder La P2 geheim van 26 februari 1825.
      - Stukken betreffende de resolutie van de gouverneur-generaal in rade van 3 december 1824 betreffende het muntstelsel in Nederlands-Indië. (Afschriften, ingezonden door het ministerie van Marine en Koloniën.), 1824-1825; 452; 1 omslag
      - Verspreide stukken betreffende muntstelsel en geldzaken van Nederlands-Indië., 1824, 1829; 453; 1 omslag
      - Stukken betreffende de geldmiddelen van Nederlands-Indië, het muntstelsel aldaar en de bij besluit van de gouverneur-generaal over Nederlands-Indië van 23 oktober 1824 secreet La U benoemde commissie. (Afschriften door het ministerie voor de Marine en Koloniën.), 1824-1825; 454; 1 omslag
      - Rapport uitgebracht aan de gouverneur-generaal over het Nederlands-Indische muntstelsel, door de commissie benoemd bij zijn besluit van 23 oktober 1824 La U secreet. (Gelijktijdig afschrift.), 1825 december 16; 455; 1 band
      - Missive van de minister voor de Marine en Koloniën aan de gouverneur-generaal van Nederlands-Indië betreffende diens aanvrage om van Nederland uit zes miljoen gulden Indisch kopergeld te bekomen. (Afschrift.), 1825; 456; 1 stuk
        Gemerkt: "B 9 en 10".
      - Extract uit het register der handelingen en besluiten van commissarissen-generaal van Nederlands-Indië van 25 oktober 1816 en van het verbaal van het ministerie van Koloniën van 18 februari 1825 no.14 geheim betreffende het muntstelsel in Nederlands-Indië sedert het oprichten der Oost-Indische Compagnie. (Afschriften.), 457; 1 omslag
        "B no.5".
      - Brief van de minister voor de Nationale Nijverheid en de Koloniën, Elout, aan de gouverneur-generaal van Nederlands-Indië over het Indische muntstelsel., 1825 maart 22, geheim no. 47; 458; 1 stuk
        Gemerkt: "B no.6".
      - Rapport van de minister van Financiën, Appelius, en de vice-president van de Raad van State, Mollerus, aangaande een memorie van Wappers Melis, raad van Financiën, belast met een bizondere zending van de Hoge Regering van Nederlands-Indië betreffende de aldaar genomen maatregelen om in de geldelijke behoeften te voorzien en aangaande het muntstelsel. (Afschrift.), 1825; 459; 1 omslag
        Gemerkt: "A no.20". Deze memorie is niet geadresseerd. Het afschrift draagt het exh. 20 augustus 1827 La X 3 geheim.
      - Besluit van de commissaris-generaal van Nederlands-Indië van 18 februari 1826 no.3 betreffende inwisseling op Java en Madoera van de stukken Japans staafkoper, genaamd Bengols of Bonken, in 1818 gangbaar verklaard., 460; 1 stuk
        Niet getekend.
      - Nota op het muntstelsel, bij de wet van 18 februari 1826 no.1 ingevoerd en de intrekking der papieren munt, alsmede op het in omloop brengen van Amortisatie-Syndicaat Bons, bij 's Lands kassen in Nederlands-Indië gangbaar à pari, meegedeeld aan de raad van Indië, Goldman, directeur-generaal van Financiën, door De Linge te Batavia., 1827; 461; 1 stuk
        Zie voor De Linge: inv. nos. 304 en 326.
      - Bijlagen, behorend bij het rapport van de commissaris-generaal over Nederlands-Indië aan de minister van Marine en Koloniën van 31 december 1829 La I 7, betreffende het geld- en muntwezen van Nederlands-Indië., 462; 1 band
      - Brief aan de commissaris-generaal van de luitenant-gouverneur-generaal betreffende het sedert 1818 tot ultimo maart 1826 te Soerabaya gemunt kopergeld., 1829; 463; 1 omslag
      - Aantekening betreffende "agio wegens stortingen in kopere munt aan het Indisch Bestuur vergoed"., Na 1829; 464; 1 stuk
      - "Essayen van eenige in Nederlandsch Indië gangbare munten". In of, nà 1825; 465; 1 stuk
    - Particuliere zaken., u.
      - Bij de commissaris-generaal voor Nederlands-Indië ingekomen particuliere brieven., 466-469
        - 1826, 466; 1 band
          Soms met minuut-antwoord.
        - 1827, 467; 1 band
          A. v.
        - 1828, 468; 1 band
          Hierbij als bijlage een brief van mr. A.R. Falck uit Londen 24 november 1827 aan mr. G.W.C. Bergh, advocaat te Batavia, in antwoord op diens brief van 20 juli 1827.
        - 1827-1830, 469; 5 stukken
          Hierbij een brief van Comte C. van der Burch over de ontvangst door Koning Karel X van Frankrijk van de Prins van Oranje, 1827 oktober 6.
    - Regentschappen en sultanaten., v.
      - Ingekomen stukken bij en minuten van uitgaande stukken van de commissaris-generaal van Nederlands-Indië van en aan Indische sultans, residenten e.a., gedeeltelijk in het Javaans of Maleis. 1826-1829 en de Mohammedaanse dateringen 1241, 1242, 1243 en 1747, 1754 en z.j., 470; 1 omslag
      - Vertaling van een Javaanse brief van de prinsen, voogden van de minderjarige sultan van Djocjocarta, aan de commissarisgeneraal over Nederlands-Indië, (Afschrift z.j.) vertaald in, 1826; 471; 1 stuk
      - Ingekomen stukken betreffende de Vorstenlanden, met bijlagen van 1825-1827., 472; 1 pak
        Dit zijn bijlagen tot het rapport over de Vorstenlanden van 6 juli 1827.
      - Ingekomen stukken betreffende de landverhuring en staatkundige toestand in de Vorstenlanden Djocjocarta en Soeracarta. Met een retroactum van 1820., 1827-1829 en z.j.; 473; 1 pak
      - Fragment van een rapport over een onderhoud van de commissarisgeneraal betreffende de toestand in de sultanaten Soeracarta en Djocjakarta. (Minuut.), z.j.; 474; 1 stuk
      - Brieven van de regent van Kendal en de sultan van Mattam aan de commissaris-generaal over Nederlands-Indië, benevens een uit het Javaans vertaalde brief met de oorspronkelijke stukken uit 1747., 1829; 475; 1 omslag
      - Ingekomen brief van de luitenant-gouverneur-generaal De Kock betreffende een ingekomen brief van de Pangerang Regent van de Madioen, betreffende de staat van zaken op Java., 1829; 476; 1 stuk
    - Residenties., w.
      - Missive van de resident van Besoeki en Banjoewangie, aan de commissaris-generaal van Nederlands-Indië inzendend het verslag van zijn zending naar het eiland Bali., 1830; 477; 1 stuk
      - Stukken betreffende moeilijkheden met Baron Van Lawick van Pabst als resident van Samarang en van Bezoekie en Banjoewangie., 1828, 1829; 478; 1 omslag
      - Plan van een reis in juni 1829 door de commissaris-generaal over Nederlands-Indië te maken door de residentie Bantam, ingezonden door de resident van Bantam., 479; 1 stuk
      - Missive aan de commissaris-generaal van Speelman uit Batavia, hem een rapport toezendend van Francis uit Benkoelen over de toestand aldaar., 1829; 480; 1 omslag
      - Duplicaat-brief van de resident ter Westkust Borneo aan de commissaris-generaal over de familie van de sultan van Pontianak, de Chinese bevolking aldaar enz., 1827 juli 26; 481; 1 stuk
      - Missive van de resident van Cheribon, C.M. Baumhauer, aan de commissaris-generaal over Nederlands-Indië, ter beoordeling van het "aperçu de l'île Java à la fin de 1825", door P. van Haak in oktober 1826 geschreven., 482; 1 omslag
      - Missive van J.I. van Sevenhoven als ontslagen resident van Djocjacarta., 1827; 483; 1 stuk
        Zie nos. 76, 339 en 515.
      - Ingekomen brieven van de resident van Palembang., 1827-1829; 484; 1 omslag
      - Aantekeningen van H.J. Domis, resident van Pasoeroeang, over de aardrijkskundige gesteldheid van zijn residentie Pasoeroeang. (Gedrukt.), 1830; 485; 1 deel
      - Ingekomen brief van de resident van Pekalongang, inzendend het algemeen verslag van zijn residentie over het jaar 1828., 1829; 486; 1 omslag
      - Javaanse missive van de sultan van Sambas aan de commissarisgeneraal over Nederlands-Indië betreffende de ontslagen resident van Pontianak, Hartman. Met vertaling door de hoofdcommies ter secretarie belast met de inlandse zaken, Roorda van Eysinga., 1827; 487; 2 stukken
      - Ingekomen missive van de resident der Preanger Regentschappen betreffende titels voor Javaanse vorstelijke personen benevens titels en rangen van Javaanse ambtenaren. Met een schema der benaming van echte en onechte kinderen van een Javaans vorst., 1827 en z.j.; 488; 2 stukken
      - Beschrijving van onderscheiden districten in de Preanger Regentschappen., z.j.; 489; 1 omslag
        24 bladen, waarschijnlijk niet volledig.
      - Ingekomen duplicaat-brieven van de resident van Rio, Elout., 1829; 490; 1 omslag
      - Missive van de resident van Pasoeroean, Domis, inzendend zijn algemeen jaarlijks verslag van 1826 over zijn vroegere residentie Samarang, met bijlagen., 1828; 491; 1 omslag
      - Briefwisseling van de commissaris-generaal betreffende het gedrag van Lawick van Pabst als resident van Samarang en van H. Macgillavrij als resident van Souracarta. (Afschriften.), 1828; 492; 1 omslag
      - Ingekomen geheime missive van de luitenant-gouverneur-generaal van Nederlands-Indië betreffende het verzoek van Diederik Willem Pinket van Haak, resident van Sourabaya, te mogen huwen met een niet-Christelijke vrouw, teneinde de bij haar verwekte natuurlijke kinderen te legitimeren., 1829; 493; 1 stuk
    - Terugkeer., x.
      - Minuut-missive van de commissaris-generaal van Nederlands-Indië aan de minister voor de Marine en Koloniën d.d. 11 oktober 1827 La S 7 betreffende de opdracht van de Koning aan de luitenant-gouverneur-generaal De Kook om in Nederland 's Konings inzichten omtrent het bestuur van Nederlands-Indië te komen vernemen, alvorens de Koning hem als opvolger van Burggraaf Du Bus de Gisignies zou aanwijzen., 1827 oktober 11; 494; 1 lias
        In het Nederlands, niet eigenhandig.
      - Koninklijk Besluit van 27 januari 1829 no.25 betreffende salaris en pensioen van de tot gouverneur-generaal van Nederlands-Indië benoemde luitenant-generaal J. van den Bosch. (Gelijktijdig afschrift, ingezonden door de minister voor de Marine en Koloniën.), 495; 1 stuk
      - Stukken betreffende het onderdrukken van de opstand op Java en de eventuele terugkeer van de commissaris-generaal over Nederlands-Indië naar Nederland. (Afschriften.), 1829-1830; 496; 1 omslag
      - Besluit van de commissaris-generaal over Nederlands-Indië betreffende de eerbewijzen bij de aankomst aldaar van luitenantgeneraal Van den Bosch, benoemd gouverneur-generaal over Nederlands-Indië. (Gedrukt.), 1829; 497; 1 stuk
      - Publikatie van de Kommissaris-Generaal over Nederlandsch-Indië L. Burggraaf Du Bus de Gisignies, dat hij het oppergezag heeft neergelegd en het bestuur heeft overgedragen aan luitenantgeneraal J. van den Bosch, benoemd gouverneur-generaal over Nederlands-Indië. (Gedrukt.), 1830; 498; 1 stuk
      - Ingekomen brieven betreffende het ceremonieel voor het uitgeleide van de commissaris-generaal van Nederlands-Indië bij zijn terugkeer naar Nederland., 1830; 499; 2 stukken